最高法院刑事判決　　　　　　　　　 111年度台上字第2528號
上　訴　人　邱志偉



上列上訴人因違反毒品危害防制條例案件，不服臺灣高等法院中
華民國111 年2月16日第二審判決（110年度上訴字第3584號，起
訴案號：臺灣臺北地方檢察署109 年度偵字第16155、20548號）
，提起上訴，本院判決如下：
    主  文
上訴駁回。
    理  由
一、按刑事訴訟法第377 條規定，上訴於第三審法院，非以判決
    違背法令為理由，不得為之。是提起第三審上訴，應以原判
    決違背法令為理由，係屬法定要件。如果上訴理由書狀並未
    依據卷內訴訟資料，具體指摘原判決不適用何種法則或如何
    適用不當，或所指摘原判決違法情事，顯與法律規定得為第
    三審上訴理由之違法情形，不相適合時，均應認其上訴為違
    背法律上之程式，予以駁回。 
二、本件原判決撤銷第一審關於上訴人邱志偉如原判決附表（下
    稱附表）一編號14、15、17所示部分之不當科刑判決，改判
    仍論處上訴人犯販賣第三級毒品3 罪刑；又維持第一審關於
    論處上訴人如附表一編號1 至13、16、18所示之販賣第三級
    毒品15罪刑部分之判決，駁回其此部分在第二審之上訴，並
    就上開撤銷改判與駁回上訴部分所處之刑，定其應執行有期
    徒刑6年6月。已詳述如何審酌量刑之理由。
三、刑之量定及酌定應執行之刑期，均屬事實審法院得依職權裁
    量範疇；又具體個案情節互異，無從比附援引他案量刑輕重
    執以指摘本案量刑不當。而執行刑之酌定，尤無必須按一定
    之比例、折數衡定之理。至司法院建置之「司法院類似判決
    資訊檢索系統」資料僅供法院量刑參考，法官仍應審酌個案
    情節適切量刑，不能因法院量刑結果與該統計資料未盡相符
    ，即任指量刑為違法。原判決已說明撤銷改判部分，與維持
    第一審判決部分，均係以上訴人之責任為基礎，並審酌刑法
    第57條各款所列情狀，分別量刑，並定應執行之刑，既未逾
    越上開各罪均依修正前毒品危害防制條例第17條第2 項規定
    減輕其刑，其中附表一編號6至17之罪再依同條第1項規定遞
    減其刑後之法定刑度及刑法第51條第5 款規定範圍，且無違
    公平正義情形，均屬刑罰裁量權之適法行使，並未違背比例
    原則及罪刑相當原則，自不得指為違法。
四、上訴意旨置原判決所為明白論斷於不顧，徒謂：伊雖陸續販
    賣毒品18次，然以集合犯論以1 罪為宜，原判決仍併合處罰
    ，且參照司法院編印之刑事案件量刑審酌事項參考手冊，所
    量處刑度過重，均屬違法等語，經核係對於原審量刑職權之
    適法行使，徒以自己之說詞，任意指摘，難認已符合法定之
    第三審上訴要件。本件上訴違背法律上程式，應予駁回。。
據上論結，應依刑事訴訟法第395條前段，判決如主文。
中    華    民    國   111    年    5     月    11    日
                  刑事第九庭審判長法  官  蔡  彩  貞  
                                  法  官  周  盈  文  
                                  法  官  蔡  廣  昇  
                                  法  官  蔡  新  毅  
                                  法  官  梁  宏  哲  
本件正本證明與原本無異
                                  書記官
中    華    民    國   111    年    5     月    17    日